【裁判字號】    95,台上,1844
【裁判日期】    950818
【裁判案由】    給付借款
【裁判全文】
最高法院民事裁定            九十五年度台上字第一八四四號
    上  訴  人  台灣中小企業銀行股份有限公司
    法定代理人  丁○○
    訴訟代理人  張俊傑律師
    被 上訴 人  甲○○
                        95巷.
                乙○○
                丙○○
    共      同
    訴訟代理人  林永發律師
上列當事人間請求給付借款事件，上訴人對於中華民國九十四年
八月三十日台灣高等法院台南分院第二審判決（九十四年度重上
字第二七號），提起上訴，本院裁定如下：
    主  文
上訴駁回。
第三審訴訟費用由上訴人負擔。
    理  由
本件上訴人之法定代理人，於上訴第三審後，由張兆順變更為羅
澤成，再變更為丁○○，業據上訴人提出其常務董事會議事錄二
份為憑，羅澤成、丁○○分別聲明承受訴訟，核無不合，先予敘
明。
次按上訴第三審法院，非以原判決違背法令為理由，不得為之，
民事訴訟法第四百六十七條定有明文。又同法第四百六十八條規
定，判決不適用法規或適用不當者，為違背法令。當事人提起上
訴，如以同法第四百六十九條所列各款情形為理由時，其上訴狀
或理由書應表明該判決有合於各該條款規定情形之具體內容，及
係依何訴訟資料合於該違背法令之具體事實。如依同法第四百六
十九條之一規定提起上訴，其上訴狀或理由書應表明該判決所違
背之法令條項，或有關判例、解釋字號，或成文法以外之習慣或
法理等及其具體內容，暨係依何訴訟資料合於該違背法令之具體
事實，並具體敘述為從事法之續造、確保裁判之一致性或其他所
涉及之法律見解具有原則上重要性之理由。上訴狀或理由書如未
依上述方法表明，或其所表明者，與上開法條規定不合時，即難
認為已合法表明上訴理由，其上訴自非合法。本件上訴人對於原
判決提起上訴，雖以該判決違背法令為由，惟核其上訴理由狀所
載內容，係就原審取捨證據、認定事實及解釋契約之職權行使所
論斷：被上訴人抗辯：伊等之被繼承人曾陳雪美生前並未向上訴
人借貸系爭新台幣（下同）八百四十三萬元款項，系爭消費借貨
契約對於訴外人曾陳雪美尚未成立生效等語，為有理由，從而上
訴人本於未成立生效之消費借貸及繼承之法律關係，請求判命被
上訴人應連帶給付上訴人七百三十二萬五千六百三十九元之本金
、利息及違約金，為無理由，不應准許等詞，指摘其為不當，並
就原審命為辯論及已論斷者，泛言違法，而非表明該判決所違背
之法令及其具體內容，暨依訴訟資料合於該違背法令之具體事實
，亦非具體敘述為從事法之續造、確保裁判之一致性或其他所涉
及之法律見解具有原則上重要性之理由，難認其已合法表明上訴
理由。依首揭說明，應認其上訴為不合法。
據上論結，本件上訴為不合法。依民事訴訟法第四百八十一條、
第四百四十四條第一項、第九十五條、第七十八條，裁定如主文
。
中    華    民    國  九十五  年    八    月   十八   日
                      最高法院民事第三庭
                          審判長法官  黃  義  豐
                                法官  簡  清  忠
                                法官  袁  靜  文
                                法官  王  仁  貴
                                法官  劉  靜  嫻
      本件正本證明與原本無異
                                      書  記  官
中    華    民    國  九十五  年    八    月   三十   日
                                                    Ｒ


司法院資訊處製作；財團法人民間司法改革基金會備份。
